【裁判字號】    99,抗更(一),1
【裁判日期】    990824
【裁判案由】    聲請定其應執行刑
【裁判全文】
臺灣高等法院刑事裁定                99年度抗更(一)字第1號
抗  告  人  甲○○
上列抗告人因聲請定其應執行刑案件，不服臺灣板橋地方法院中
華民國99年6 月3 日裁定（99年度聲字第2567號），提起抗告，
裁定後，由最高法院發回更裁，本院裁定如下：
    主  文
抗告駁回。
    理  由
一、抗告意旨略以：抗告人因違反毒品危害防制條例等案件，檢
    察官就被告原裁定附表編號1 至16聲請定應執行刑，然原裁
    定主文卻仍分別諭知應執行有期徒刑9 年及3 年6 月，顯有
    違刑法第53條及51條，懇請鈞院撤銷原裁定云云。
二、按裁判確定前犯數罪者，併合處罰之；數罪併罰，有二裁判
    以上者，依刑法第51條之規定，定其應執行之刑，刑法第50
    條、第53條分別定有明文。次按刑法第53條所謂數罪併罰，
    有二裁判以上者，依第51條之規定，定其應執行之刑，以二
    裁判以上所宣告之數罪，均在裁判確定前所犯者為必要，若
    於其中甲罪之判決確定後，復犯乙罪，則甲、乙兩罪即無適
    用該條之餘地。（最高法院33年非字第19號判例意旨參照）
    。
三、經查：本件原裁定以抗告人甲○○先後犯如原裁定附表編號
    1 至16所示各罪，經分別判處如其附表所示之刑確定，其中
    (一)抗告人所犯原裁定附表編號1 至2 之罪於民國97年6 月9
    日判決確定，僅原裁定附表編號1 至9 、13、14所示之罪，
    係在97年6 月9 日裁判確定前所犯，故將原裁定附表編號1
    至9 、13、14所載之刑，依法定應執行有期徒刑9 年。(二)抗
    告人所犯原裁定附表編號10至11之罪於97年11月7 日判決確
    定，而原裁定附表編號10至12、15、16所示之罪，係在97年
    11月7 日裁判確定前所犯，故將原裁定附表編號10至12、15
    、16所載之刑，依法定應執行有期徒刑3 年6 月。(三)至於罰
    金刑部分，僅有附表編號7 所示之罪所載併科罰金新臺幣5
    萬元之單一宣告，非宣告多數罰金，自不生定其應執行刑之
    問題。從而，本件檢察官聲請原審法院定抗告人之應執行之
    刑，經原審認聲請為正當，依法分別定其應執行刑為有期徒
    刑9 年及3 年6 月，經核原裁定所定之應執行之刑，亦均合
    於法所定之外部界限，且亦未逾自由裁量之內部性界限，故
    無違誤。抗告意旨徒憑己詞，再事爭執，指摘原裁定不當，
    為無理由，應予駁回。
四、據上論斷，應依刑事訴訟法第412 條，裁定如主文。
中    華    民    國    99    年    8     月    24    日
                  刑事第二十庭審判長法  官  楊貴雄
                                    法  官  林銓正
                                    法  官  許必奇
以上正本證明與原本無異。
如不服本裁定，應於收受送達後五日內向本院提出抗告狀。
                                    書記官  高郁婷
中    華    民    國    99    年    8     月    26    日

司法院資訊處製作；財團法人民間司法改革基金會備份。
